Inventaris van het archief van het Bisdom Rotterdam, ca. 1850-1971
Nationaal Archief, Den Haag
- Stukken betreffende de Zusters Franciscanessen van Dongen., 1884-1886, 1911, 1920; 1874; 1 omslag
- Stukken betreffende de Zusters Franciscanessen van de H.Familie te Nijmegen., 1943, 1954-1959, 1961, 1965-1966, 1968-1969; 1875; 1 omslag
- Stukken betreffende de Zusters Franciscanessen van Erlenbad Duitsland., 1931; 1876; 1 omslag
- Stukken betreffende de Zusters van de H.Elisabeth te Aken (Duitsland) en 's-Gravenhage., 1926, 1928, 1944-1945, 1949; 1877; 1 omslag
- Brief van de Zusters missionarissen van OLV van Afrika te Esch N.Br. aan de bisschop van Haarlem over het stichten van een huis., 1929; 1878; 1 stuk
- Stukken betreffende kleine vrouwelijke congregaties., 1906, 1916; 1879; 1 omslag
- Stukken betreffende "Servitium Christi" een vereniging met als doel: persoonlijke heiliging en apostolaat., 1956-1963; 1880; 1 omslag
- Stukken betreffende het seculier Instituut "Lactare" te Scheveningen voor apostolische werkzaamheden ten behoeve van mensen de geinformeerd willen worden over de katholieke kerk., 1948-1951, 1954-1962, 1964-1966; 1881; 1 omslag
  Opgericht in 1946.
- Verslagen van studiedagen van monialen uit verschillende slotkloosters., 1964-1968; 1882; 1 omslag
- Correspondentie tussen de heer P.Riep, bisschoppelijk gedelegeerde voor religieuzen, en het bisdom., 1957-1966; 1883; 1 omslag
- Stukken betreffende kloostervisitaties door de bisschoppelijk visitator van het bisdom., 1934-1946; 1884; 1 omslag
- Stukken betreffende de Stichting Nederlandse Vrouwelijke Religieuzen SNVR., 1885-1886
  - 1960-1963, 1885
  - 1964-1968, 1886
- Stukken betreffende de Congregatie der Broeders van de Christelijke scholen., 1907, 1945, 1949, 1956-1959, 1963, 1966, 1968; 1887; 1 omslag
- Stukken betreffende de Congregatie der Broeders van OLV van Lourdes te Dongen., 1888; 1 omslag
- Stukken betreffende de Congregatie der Broeders van de Onbevlekte Ontvangenis te Maastricht., 1956-1959; 1889; 1 omslag
- Stukken betreffende de Congregatie der Broeders van Sint Louis te Oudenbosch., 1956-1957, 1959, 1961, 1963, 1967; 1890; 1 omslag
- Stukken betreffende de Congregatie der Fraters van OLV Moeder van Barmhartigheid te Tilburg., 1950-1951, 1954-1964, 1968; 1891; 1 omslag
- Stukken betreffende de Congregatie der Broeders van OLV van Zeven Smarten te Warmond., 1940, 1947, 1953, 1955-1964; 1892; 1 omslag
- Stukken betreffende de Congregatie der Broeders van Liefde te Oostrum (L)., 1957, 1959; 1893; 1 omslag
- Stukken betreffende de Orde der Kruisvaarders van Sint Jan te Rijswijk, een godsdienstige vereniging van RK ongehuwde mannelijke leken., 1926-1936, 1938-1947, 1956, 1959-1960; 1894; 1 omslag
- Accountantsrapport uitgebracht aan het bestuur van het liefdewerk van de H.Cunera te Leiden over het jaar 1949., 1950; 1895; 1 deel
  Copie.
- Financiele overzichten van het RK Centraal-Armbestuur te 's-Gravenhage., 1940-1945; 1896; 1 omslag
- Exploitatierekening van het RK Lyceum voor meisjes te 's-Gravenhage over het jaar 1937, 1938; 1897; 1 stuk
- Stukken betreffende het Regentencollege van Huize Sint Willibrordus te Wassenaar., 1945-1948; 1898; 1 omslag
- Accountantsrapport uitgebracht aan mgr. Th.W.Pichot, vicaris-generaal van het bisdom Haarlem, betreffende RK wijkverpleging Sint Raphael te 's-Gravenhage., 1938; 1899; 1 deel
- Begrotingen van de Nederlandse RK Centrale ter bescherming van meisjes afdeling 's-Gravenhage., 1937-1938; 1900; 1 omslag
- Financiele stukken van de Sint Joseph gezellenvereniging te Rotterdam., 1937-1939, 1942; 1901; 1 omslag
- Stukken betreffende het Monicafonds, een fonds voor regeling oudedag voorziening van huishoudsters in het bisdom., 1960-1966; 1902; 1 omslag
  Alfabetisch op naam.
- Formulieren waarop vermeld een reliek met de naam van de heilige., z.j.; 1903; 1 omslag
  Alfabetisch op naam van de heilige.
- Lijsten met namen van heiligen betreffende relieken uit nalatenschappen., 1963, 1968; 1904; 1 omslag
- Stukken betreffende uitgegeven relieken., 1956, 1958-1965, 1967; 1905; 1 omslag
- Brief aan mgr. Jansen van Carl Palmen houdende een foto met mgr. Jansen en mgr. F.Op de Coul., 1958; 1906; 1 omslag
- Correspondentie tussen de pastores en het bisdom over het behouden van de binatie-stipendia., 1937-1956; 1907; 1 omslag
- Statuten van de Stichting Sint Liduina te Warmond. Met bijlagen., 1954; 1908; 1 omslag
- Album met beschijvingen over opleidingen en gezinszorg, zieken- en gezondheidszorg en dienstboden met bijbehorende foto's., z.j.; 1909; 1 deel
- Rapporten betreffende jaarrekeningen over 1955 en 1956 van het vermogen in beheer van de stichting RK Vrouwenkliniek Bethlehem te 's-Gravenhage., 1956-1957; 1910; 1 omslag
- Statuten voor de Stichting Katholiek Centrum voor Maatschappelijk Werk te Noordwijk., 1966; 1911; 1 deel
- Stukken betreffende het bestuur van het Apostolaat ter Zee inzake verbouwing van het RK Zeemanshuis te Rotterdam., 1937-1938, 1940; 1912; 1 omslag
- Stukken betreffende het diocasaan hoofdkwartier van de katholieke jeugdbeweging te 's-Gravenhage., 1946, 1948; 1913; 1 omslag
- Stukken betreffende de RK Vereniging tot bescherming van meisjes in het bisdom Haarlem., 1946-1950, 1964; 1914; 1 omslag
- Financieel overzicht van de Stichting Wijers Huize Sterre der Zee te Dordrecht over het jaar 1942, 1943; 1915; 1 stuk
- Lijst houdende een opgave van de financiele positie van het verenigingsgebouw Waterstraat 188 te Rotterdam op 21 juni 1943, 1916; 1 stuk
- Circulaire van het werkcomite tot huldeblijk voor mgr.prof.dr. R.R.Post bij zijn 25 jarig ambtsjubileum als hoogleraar aan de katholieke Nijmegen op 25 januari 1962., 1917; 1 stuk
- Notulen van de bestuursvergaderingen van het stichtingsfonds voor kerkenbouw in het RK bisdom Haarlem., 1956-1957; 1918; 1 omslag
- Notulen van de vergadering van het stichtingsfonds voor de kerkenbouw in het bisdom Rotterdam., 1919-1920
  - 1957-1959, 1919
  - 1960-1969, 1920
- Jaarrekening van het seminarie Stoutenburg te Amersfoort over het jaar 1956-1957, 1921; 1 deel
- Financiele stukken van het klein-seminarie Leeuwenhardt te Noordwijkerhout over de jaren 1961-1967, 1962-1968; 1922; 1 omslag
- Financiele overzichten van het klein-seminarie Leeuwenhorst over de jaren 1962-1973, 1923; 1 omslag
  Openbaarheid beperkt tot 01-01-2024
- Verslag van het diocesaan bestuurscollege met de kerk- en parochiebesturen, de Diocesane Pastorale Raad, de Diocesane Financiele Commissie van 20 november 1971 te Scheveningen betreffende een financiele reorganisatie. Met bijlagen., 1924; 1 omslag
- Stukken betreffende de RK schoolvereniging Sint Nicolaas te Rotterdam., 1936-1937, 1940; 1925; 1 omslag
- Stukken betreffende de Bisschoppelijke Brielle Commissie te Brielle., 1956-1969; 1926; 1 omslag
- Stukken betreffende de reorganisatie armenzorg 's-Gravenhage., 1906-1908, 1912-1914, 1959; 1927; 1 omslag
- Stukken betreffende het Defensie studiecentrum te 's-Gravenhage., 1958, 1961; 1928; 1 omslag
- Verslag van het bestuur van het dekenaat Poeldijk 18 september 1944 - 15 februari 1945. Met bijlagen., 1944-1945; 1929; 1 omslag
- Stukken betreffende de RK cooperatieve verbruiksvereniging De Ster te Rotterdam., 1930-1931; 1930; 1 omslag
- Stukken betreffende het RK Ziekenfonds Sint Johannes de Deo te 's-Gravenhage., 1936, 1938; 1931; 1 omslag
- Brief van L.D.Oorsprong OP aan de bisschop van Haarlem over het geven van retraites voor RK werklozen. Met bijlagen., 1932; 1 omslag
- Statuten voor de vereniging RK Arbeidsbeurs voor jongelieden van 13 tot 18 jaar onder bescherming van de H.Joseph te 's-Gravenhage. Ontwerp., 1920; 1933; 1 omslag
- Statuten van de RK Arbeidsbeurs St.Joseph voor Delft en omstreken., 1920; 1934; 1 omslag
- Stukken betreffende RK Oud-wezen vereniging Sint Hieronymus te 's-Gravenhage., 1899, 1904, 1915, 1919, 1922, 1931; 1935; 1 omslag
- Stukken betreffende de Diertstichting te 's-Gravenhage inzake ziekenverpleging., 1895-1902, 1922, 1935; 1936; 1 omslag
- Stukken betreffende het Vruchtgebruik in de nalatenschap van M.Warmond., 1963; 1937; 1 omslag
- Brief van de bisschop van Haarlem aan het bestuur van het Broederschap der Processie naar Sittard inzake het reglement voor het RK Kerkgenootschap in Nederland., 1942; 1938; 1 stuk
- Stukken betreffende de wederopbouw van de RK kerken in Rotterdam., 1941-1943; 1939; 1 omslag
- Verslagen van de dekenale visitaties in het dekenaat Schiedam., 1902-1908, 1910, 1912-1915, 1917-1918, 1922-1923, 1925-1955; 1940; 1 omslag
- Verslag van de studiedag over het vraagstuk van de confessionele voorzieningen uitgegeven door het katholiek maatschappelijk beraad en de stichting ontwikkelingsgebieden in het bisdom Rotterdam., 1964; 1941; 1 deel
- Stukken betreffende het Adoptiefonds inzake bouw van nieuwe kerken., 1955-1959; 1942; 1 omslag
- Verslagen van de dekenale visitaties in het dekenaat Poeldijk. 1910, 1913-1915, 1926-1929, 1933-1948, 1951-1955., 1943; 1 omslag
- Brieven aan de bisschop houdende het oprichten van de derde orde van Sint Franciscus., 1887, 1915, 1917, 1919-1920, 1922; 1944; 1 omslag
- Reglement van de RK vereniging De Voortocht te Ouderkerk a/d Amstel., 1908; 1945; 1 omslag
  Opgericht 29 mei 1908.
- Stukken betreffende het ontslag van J.G.C.Heman aan de Sint Tarcisiusschool te Hillegersberg., 1937-1939, 1942; 1946; 1 omslag
- Correspondentie met pastoor J.Nolet te Rotterdam over een gemengde school., 1929; 1947; 1 omslag
- Correspondentie met br.Sylverius te Rotterdam over het oprichten van een RK ULO school te Rotterdam., 1938; 1948; 1 omslag
- Correspondentie met de broeders congregatie van OLV van Zeven Smarten inzake een overeenkomst tot het bouwen van een RK Landbouwwinterschool te Voorhout., 1926-1928, 1940, 1943, 1945-1951; 1949; 1 omslag
- Stukken betreffende opbrengst collecten uit de parochies en gestichten aan het bisdom., 1956-1962; 1950; 1 omslag
- Stukken betreffende inkomsten en uitgaven van het dekenaat 's-Gravenhage., 1958-1959; 1951; 1 omslag
- Stukken betreffende gegevens over de kloosters van zusters en broeders in het bisdom., 1957-1960; 1952; 1 omslag
- Financiele stukken van het bisdom inzake beleggingen, obligaties. Met bijlagen., 1956-1960; 1953; 1 omslag
- Stukken betreffende de Amsterdamse Missieweek., 1939; 1954; 1 omslag
- Stukken betreffende de Amsterdamse Missie-tentoonstelling van 25 oktober tot 2 november 1924, 1924-1925; 1955; 1 omslag
- Brief van H.J.M.Peeperkorn over het samenstellen van een boek betreffende psychologische en padagogische vragen., 1935; 1956; 1 stuk
- Correspondentie met mr. P.van Driest uit Arnhem over mej. J.Bentele., 1936; 1957; 1 omslag
- Reglement voor de regentessen van de meisjes-werkscholen bij het burgerlijk armbestuur te Rotterdam., 1857; 1958; 1 deel
- Brieven over mr. P.G.H.M.Rutges te 's-Hertogenbosch inzake aankoop obligaties., 1936; 1959; 1 omslag
- Correspondentie met E.Schoonfans-Verreijdt te Corbeek-Loo (Leuven-Belgie) over obligaties., 1936; 1960; 1 omslag
- Correspondentie met F.van Wijk te 's-Gravenhage over obligaties., 1936; 1961; 1 omslag
- Correspondentie met J.Tafie te Tilburg over obligaties., 1936; 1962; 1 omslag
- Brieven over Th.Bley te Gennep inzake obligaties., 1937; 1963; 1 omslag
- Brieven over A.van Dijck-van Schagen te 's-Gravenhage inzake betaling huur door het RK Huisvestingscomite., 1936; 1964; 1 omslag
- Brieven over A.L.Bakx inzake uitstel van betaling., 1936; 1965; 1 omslag
- Stukken betreffende de commissie voor het kerkelijk crediet in het bisdom Haarlem inzake goedkeuring van uitgaven., 1939; 1966; 1 omslag
- Brief van pastoor C.Nuyen te Zwaag N.H. inzake uitstel van de verkoop van het onderpand., 1932; 1967; 1 omslag
- Brieven van het kerkbestuur der parochie OLV Onbevlekt Ontvangen te Amsterdam inzake een toelage., 1896; 1968; 1 omslag
- Brief van J.J.Wiegman te Spierdijk inzake een sollicitatie., 1897; 1969; 1 stuk
- Brief van J.Starrenburg te Amsterdam inzake waarneming van de zielzorg., 1948; 1970; 1 stuk
- Krantenknipsel inzake de regeling van het katechismus-onderwijs., z.j.; 1971; 1 stuk
- Brief van W.Q.Versteegen te Amsterdam over een programma voor de onderwijzersdagen., 1938; 1972; 1 omslag
- Brief van B.Renckens over een lezing van zijn missiewerk., 1925; 1973; 1 stuk
- Brief van A.Nielen te Haarlem over een machteging., 1933; 1974; 1 stuk
- Brief van pastoor J.P.Hendriks te 't Zand, Noord-Zijpe over een machteging., 1921; 1975; 1 stuk
- Brief van S.Braakman te 's-Gravenhage over neutrale schoolvoetbalwedstrijden in Amsterdam., 1927; 1976; 1 stuk
- Brief van zr. M.Dolorose M. (Beyerbach) over het verkrijgen van een vaste biechtvader., 1956; 1977; 1 stuk
- Brieven van J.Garschagen en van het Geschafstelle des Amtsgerichts over een schenking van Klara Holscher geb. Garschagen aan de Amsterdamse missie-societeit., 1934; 1978; 1 omslag
- Reglement voor katholieke instellingen op charitatief en maatschappelijk gebied in de Nederlandse RK kerkprovincie., 1964; 1979; 1 deel
- Circulaire van bisschop M.A.Jansen over het Stipendia-fonds., 1962; 1980; 1 stuk
- Brochure over het verschijnen van het liturgisch-woordenboek., z.j.; 1981; 1 deel
- Statuten van de RK voetbalvereniging De Blokkers te Blokker., 1960; 1982; 1 omslag
- Statuten van de RK voetbalvereniging BSM te Bennebroek., z.j.; 1983; 1 omslag
- Statuten van de RK sportvereniging voor lichamelijke oefening en sport Door Eendracht Tot Overwinning te Aalsmeer., 1949; 1984; 1 omslag
- Stukken betreffende de RK sportvereniging Door Eendracht Sterk te Kudelstaart., 1926, 1936; 1985; 1 omslag
- Telegram van het bestuur en leden der Z.B. fidei et virtuti te Rotterdam met de wens; Gods heilige zegen en de zegen over de broederschap., 1876; 1986; 1 stuk
- Brief van pastoor P.v.d.Goorbergh over het benoemen van een biechtvader., 1879; 1987; 1 stuk
- Akte inzake testementaire wilsbeschikking van Vrouwe Henriette Josephine Caroline van Sonsbeeck douariere van de Hoogwelgeboren Heer Jonkheer Meester Josephus Wilhelmus Petrus Diert van Melissant., 1895; 1988; 1 deel
- Brief van deken J.Bots te Leiden over een aanvrage om te bineren., 1896; 1989; 1 stuk
- Brief van M.L.Drabbe te Tilburg over het vestigen van de Fraters van OLV Moeder van Barmhartigheid in Medemblik., 1907; 1990; 1 stuk
- Brief van deken P.C.Wijtenberg te 's-Gravenhage over de oprichting van een RK bevolkingsregister., 1913; 1991; 1 stuk
- Telegram van de voorzitter E.Wittert van Hoogland over het brengen van eerbiedige hulde., 1918; 1992; 1 stuk
- Brief van J.B.W.M.Moller te 's-Gravenhage over een machtiging., 1920; 1993; 1 omslag
- Correspondentie met pastoor P.van der Aa te Vlissingen over de statuten van de vereniging Vrouwenadel., 1921; 1994; 1 omslag
- Brieven van A.Verhoeven te Schiedam en N.Appelman te Warmond over het verplaatsen van het patroonfeest van Sint Jan de Doper., 1921; 1995; 1 omslag
- Brief van Jan Schiphorstover een bedetocht., 1926; 1996; 1 omslag
- Brief van J.Postma te 's-Gravenhage over toestemming tot plaatsing op de voordracht., 1926; 1997; 1 stuk
- Brief van J.Mol te Amsterdam over moeilijkheden met het Amsterdamse comite., 1927; 1998; 1 omslag
- Brief van Cecile Schimmelpennick-van der Oyen te Rotterdam over de inwijding van de kapel van het Rotterdamse Reinilda-huis. Met bijlage., 1929; 1999; 1 omslag
- Brief van J.P.J.Kok te Bloemendaal over de benoeming tot kringadviseur van de Venen., 1930; 2000; 1 stuk
- Brief van zr. M.Adrienne, Overste Theresiagesticht te 's-Gravenhage over het uitreiken der diploma's voor coupeuse., 1930; 2001; 1 stuk
- Brieven van F.C.van Beukering en Z.de Korten over veranderingen bij het wieroken in de mis., 1930; 2002; 1 omslag
- Brieven van P.Kemper en Verbeek's Koninklijke ijzerhandel te 's-Gravenhage over het leveren van goederen door katholieke en niet-katholieke firma's., 1931-1932; 2003; 1 omslag
- Brief van J.Mol te 's-Gravenhage over het oprichten van een kapel in het centraal huis van de Katholieke Jongenscentrale., 1933; 2004; 1 stuk
- Brief aan de heer J.H.Niehel te Warmond over pontificale plechtigheden., 1935; 2005; 1 stuk
- Correspondentie met J.M.van der Tuyn, deken van 's-Gravenhage, over de verzekering van de dekenale inspecteur., 1936; 2006; 1 omslag
- Doorslag van brief van mr.dr. J.J.Loeff te Vught over contracten en testamenten., 1943; 2007; 1 stuk
- Brief van P.G.Hammeijer, secretaris van het bisdom Haarlem over oude documenten., 1964; 2008; 1 stuk
- Brief van L.Stolk te Rotterdam over de opheffing van de Sint Bavobond., 1939; 2009; 1 stuk
- Brief van M.Snijder van der Schriecht te Wassenaar over de Bellamy-beweging., 1939; 2010; 1 stuk
- Correspondentie met A.B.ter Haar te Noordwijk over een legaat van fl. 1.000,=., 1940; 2011; 1 omslag
- Stukken betreffende een uiteenzetting van de retraite voor non-paschanten., 1942; 2012; 1 omslag
- Brief van deken W.J.Rompe te 's-Gravenhage over het verlenen van jurisdictie., 1945; 2013; 1 stuk
- Brief van Th.J.A.Bosman te Haarlem over 2 nieuwe scholen., 1912; 2014; 1 stuk
- Brief van V.Spauwen SJ over de Petrus-Canisiushulde., z.j.; 2015; 1 stuk
- Brief van A.M.(onleesbaar) over het behalen van het doctoraal-examen., 1957; 2016; 1 stuk
- Brief van V.R.Geurts te Utrecht over statistieken van parochies., 1957; 2017; 1 stuk
- Krantenknipsel over het 50-jarig jubileum van de Haarlemse Hanze daarna De Interdiocesane Katholieke Middenstandsbond., 1955; 2018; 1 stuk
- Brieven van het RK Centraal Bureau voor Onderwijs en opvoeding te 's-Gravenhage inzake de jaarlijkse bijdrage., 1934, 1937; 2019; 1 omslag
- Brief van A.C.J.van Houten, hoofdinspecteur LO over betalingen van de Rotterdamse vereniging aan het Centraal Bureau., 1954; 2020; 1 stuk
- Stukken betreffende de oprichting van een nieuwe kloostergemeenschap en het bouwen van een rectorale hulpkerk te Rilland-Bath door de paters Capucijnen., 1902-1904, 1912-1913; 2021; 1 omslag
- Brieven van pater Ernestus Roels over de kerkconsentratie te Rilland-Bath. Met bijlage., 1920; 2022; 1 omslag
- Brieven van pater Stawislaus, provinciaal der capucijnen te's-Hertogenbosch, over opheffing van het kerkje in de Valckenpolder., 1920-1921; 2023; 1 omslag
- Brief van pater Natalis Verhoeven te Velseroord over de collecte in de kerk., 1909; 2024; 1 stuk
- Brief van Wilh.v.d.Ven, bisschop van 's-Hertogenbosch, aan pater Albertus, provinciaal der Capucijnen, over het oprichten van een klooster met openbare kerk te Helmond., 1894; 2025; 1 stuk
- Brief van mgr. Joseph W.L.Damen te Rome over het aanvragen van de pauselijke zegen., 1965; 2026; 1 stuk
- Doorslag van brief aan het bestuur van de stichting Gezinszorg en Gezinshulp te Noordwijk over de opheffing van die stichting., 1966; 2027; 1 stuk
- Circulaire houdende de kerkelijke financiering., 1964; 2028; 1 omslag
- Circulaire houdende een pastorale gids., 1965; 2029; 1 stuk
- Overzicht houdende de resultaten tussen de delegaties van de NDP en FNJ over de CAO voor dagbladjournalisten. Met bijlagen., 1967; 2030; 1 omslag
- Brieven van de Fa.Waanders te Zwolle over het tijdschrift "Theologie en Zielzorg"., 1965; 2031; 1 omslag
- Stukken betreffende het structuurplan Drieprovinciendam., 1966-1967; 2032; 1 omslag
- Brieven van de bouwinspectie van het bisdom., 1965-1966; 2033; 1 omslag
- Brief aan de pastoors en rectoren over het collecte-systeem in de kerk., 1960; 2034; 1 stuk
- Annonce van het algemeen bestuur van het pensioenfonds voor katholieke instellingen te 's-Gravenhage over de benoeming tot directeur van het fonds., 1966; 2035; 1 stuk
- Statuten van de RK Middenstandsvereniging te Oude Tonge., 1938; 2036; 1 omslag
- Doorslag van een brief van mej.A.E.M.Gillemans te Delft over haar ontslag bij de kerkelijke rechtbank., 1965; 2037; 1 stuk
- Brief van pater A.van Beers MSC te Sint Michielsgestel over een naamlijst van de RK Geestelijkheid van het bisdom Rotterdam., 1967; 2038; 1 stuk
- Brief van de diocasane federatie van het Wit-Gele Kruis afdeling Middelburg over een advies van ingezonden statuten., 1939; 2039; 1 stuk
- Correspondentie met A.A.M.Sanders, secretaris van de katholieke ziekenhuisraad te 's-Gravenhage, over ziekenhuizen., 1950; 2040; 1 omslag
- Correspondentie met het Interparochieel Sociaal-charitatief Centrum voor Rotterdam (IPC) over het rapport van de financiele commissie., 1951; 2041; 1 omslag
- Correspondentie met J.W.van Heesch, deken van Rotterdam, over de verplichting van de fundaties., 1942; 2042; 1 omslag
- Brieven van het nationaal bureau Pauselijke Missiewerken te 's-Gravenhage over opgaven van opbrengsten, giften van parochies, rectoraten en instituten., 1966; 2043; 1 omslag
- Brieven van het diocasaan missiebureau te 's-Gravenhage over de collecte opbrengst op Wereldmissiedag 1966, 1967; 2044; 1 omslag
- Brief van C.ter Maat, secretaris van de Pax Christi te 's-Gravenhage, over de opbrengst van de collecte ten gunste van Vredeszondag., 1967; 2045; 1 stuk
- Circulaire van het werkcomite ten gunste van het afscheid van prof.dr. L.J.Rogier als hoogleraar aan de Katholieke Universiteit te Nijmegen houdende een huldeblijk., 1964; 2046; 1 stuk
- Brief van C.F.A.Geraets van de beheersraad voor het bedrijfsapostolaat te Beverwijk over het accountantsrapport., 1958; 2047; 1 stuk
- Brief van W.L.van der Moolen van de werkgroep voor liturgie in het dekenaat Rotterdam over de cursus Verbale Expressie., 1967; 2048; 1 stuk
- Circulaire houdende een verzoek inzake het aangifte-biljet in verband met verhoging der omzetbelasting van huisbrandolie., 1967; 2049; 1 stuk
- Brief van de Sint Petrus Stichting te Berkel en Rodenrijs over verhoging van de pensionprijs. Met bijlage., 1967; 2050; 1 omslag
- Brief van mr. R.A.Pinckaers, kandidaat notaris te Rotterdam, over een legaat., 1967; 2051; 1 stuk
- Brief van zr. A.van Rijn, addis van de OLV Abdij te Oosterhout (N.Br.), over een stichting in de streek Salzgitter. Met bijlagen., 1966; 2052; 1 omslag
- Brief aan het pensioenfonds voor katholieke instellingen te 's-Gravenhage over de indiensttreding bij het bisdom., 1966; 2053; 1 stuk
- Brief aan de bedrijfsvereniging voor de gezondheid, geestelijke en maatschappelijke belangen te Utrecht over het indiensttreden bij het bisdom., 1967; 2054; 1 stuk
- Stukken betreffende de arme kerken in het bisdom Haarlem., 1935-1944; 2055; 1 omslag
- Correspondentie met instellingen over collectes., 1956-1960; 2056; 1 omslag
- Verslag van de commissie voor het burgerlijk armbestuur te Rotterdam inzake de aan haar zorg toevertrouwde instellingen en de toestand van het armenwezen in de gemeente over het jaar 1857, 1858; 2057; 1 deel
- Stukken betreffende de stichting van een RK kleuterschool in de Kaag-Abbenes., 1956; 2058; 1 omslag
- Reglement van het Nederlands begrafenisfonds te Rotterdam. Met bijlagen., 1840, 1852; 2059; 1 omslag
- Brief van J.T.ter Maat te Delfshaven over een schenking., 1864; 2060; 1 stuk
- Staat houdende inkomsten en uitgaven der congregatie (onbekend) van 1891, 1892; 2061; 1 stuk
- Stukken betreffende het departement voor de zaken der RK Erediensten., 1851, 1868, 1883, 1890; 2062; 1 omslag
- Brieven van P.Th.Bongers en Barthol Catijn te Aalsmeer over het verlenen van juridictie., 1952; 2063; 1 omslag
- Brief van H.Sondaal over het Wit-Gele kruis inzake wijkverpleging, kraamverzorging en zuigelingenzorg. Met bijlagen., 1932; 2064; 1 omslag
- Stukken betreffende Sint Josephs Gezellen vereniging te Amsterdam., 1925-1927, 1935-1937; 2065; 1 omslag
- Brief van het bestuur der RK voetbalvereniging NVC te Noordwijkerhout over de bisschoppelijke goedkeuring van reglementen en statuten., 1932; 2066; 1 stuk
- Brief van P.Jos.Schulte te Rotterdam over een benoeming., 1926; 2067; 1 stuk
- Brief van J.Mol te Amsterdam over een benoeming als geestelijk adviseur., 1931; 2068; 1 stuk
- Statuten voor het gezelschap van de stille omgang te Afferden (Gld) en Franeker. Concept., 1948; 2069; 1 omslag
- Statuten van de RK bond van rijwielclubs Sint Christophorus in noordelijk Noord-Holland. Met bijlagen., 1931, 1933; 2070; 1 omslag
- Statuten van de RK voetbal- en atletiekvereniging RKVAV te Vlissingen., 1935; 2071; 1 omslag